ACORDAO-COMPLETO-2427176

ACÓRDÃO 10840/2020 ATA 34/2020 - SEGUNDA CÂMARA

VISTOS, relatados e discutidos estes autos de monitoramento do Acórdão 3927/2012-TCU-Segunda Câmara, por meio do qual este Tribunal considerou ilegal o ato de concessão de aposentadoria de ex-servidora da Fundação Universidade Federal do Piauí, Sra. Maria do Socorro de Castro Melo Tajra (XXX.489.383-XX) ;
ACORDAM os ministros do Tribunal de Contas da União, reunidos em sessão da 2ª Câmara, ante as razões expostas pelo relator, em:
	9.1. aplicar ao Sr. Lucas Oliveira Viana (XXX.405.753-XX) , Superintendente de Recursos Humanos da Universidade do Piauí, a multa prevista no art. 58, inciso IV, da Lei 8.443/1992 e no art. 268, inciso VII, do Regimento Interno do Tribunal, no valor de R$ 5.000,00 (cinco mil reais) ;
9.2. determinar o desconto integral ou parcelado das dívidas nos vencimentos, subsídio, salário ou proventos do responsável, observados os limites previstos na legislação pertinente, caso expire o prazo para recolhimento sem sua manifestação, nos termos do art. 28, inciso I, da Lei 8.443/92, c/c o art. 219, inciso I, do RI/TCU;
       9.3. autorizar, desde logo, caso solicitado e o processo não tenha sido remetido para cobrança judicial, o pagamento da dívida em até 36 parcelas mensais e consecutivas, nos termos do art. 26 da Lei 8.443/1992, c/c o art. 217 do Regimento Interno/TCU, fixando-se o vencimento da primeira parcela em 15 dias, a contar do recebimento da notificação, e o das demais a cada 30 dias, devendo incidir sobre cada valor mensal os correspondentes acréscimos legais, na forma prevista na legislação em vigor, sem prejuízo de alertar o responsável de que a falta de comprovação do recolhimento de qualquer parcela implicará o vencimento antecipado do saldo devedor;
	9.4. autorizar a cobrança judicial da dívida, caso não atendidas as notificações, na forma do art. 28, inciso II, da Lei 8.443/1992;
9.5. determinar à Fundação Universidade Federal do Piauí, nos termos do artigo 4°, inciso I, da Resolução-TCU 315/2020, que:
9.5.1. proceda, com efeitos iniciados em 15/5/2014, data do trânsito em julgado do MS 31.412/DF, à absorção gradual da vantagem referente à URP de fevereiro de 1989, paga à servidora aposentada Maria do Socorro de Castro Melo Tajra (XXX.489.383-XX) , mediante sua compensação - sem redução nominal do montante dos proventos - com os acréscimos decorrentes de novas estruturas remuneratórias definidas por lei com eficácia posterior à referida decisão, a exemplo da Lei 13.325/2016;
9.5.2. no prazo de 30 (trinta) dias, sob pena de responsabilidade solidária da autoridade administrativa omissa e mediante prévia instauração de processo administrativo, apure o montante recebido a título da parcela relativa à URP, em desconformidade com a sistemática no item precedente, por Maria do Socorro de Castro Melo Tajra (XXX.489.383-XX) , desde a ciência do Acórdão 3347/2015-TCU-Segunda Câmara, promova sua restituição ao erário, nos termos do art. 46 da Lei 8.112/1990, e comprove ao Tribunal de Contas da União as medidas adotadas; e
9.5.3. no prazo de 30 (trinta) dias, envie novo ato de concessão de aposentadoria em favor de Maria do Socorro de Castro Melo Tajra (XXX.489.383-XX) , livre das irregularidades apontadas nos autos, conforme Acórdão 7217/2015-TCU-Segunda Câmara, c/c artigo 262, § 2º, do Regimento Interno do TCU.

Monitoramento em processo de aposentadoria. Descumprimento de determinação do TCU. Aplicação de multa ao gestor.

Segunda Câmara

Fundação Universidade Federal do Piauí.

3. Interessados/Responsáveis:
3.1. Interessada: Maria do Socorro de Castro Melo Tajra (XXX.489.383-XX).

13.1. Ministros presentes: Ana Arraes (Presidente), Augusto Nardes, Aroldo Cedraz e Vital do Rêgo (Relator).
13.2. Ministro-Substituto convocado que não participou da votação: Marcos Bemquerer Costa.
13.3. Ministro-Substituto presente: André Luís de Carvalho.

ACORDAO-COMPLETO-2485398

Acórdão 10393/2021 - Segunda Câmara

Associação dos Docentes da Universidade Federal do Piaui - ADUFPISSIND

VITAL DO RÊGO

Reproduzo, a seguir, instrução do auditor da Secretaria de Fiscalização de Pessoal (peça 52) , com cujas conclusões manifestou-se de acordo o corpo diretivo da unidade técnica e o representante do MPTCU (peças 53 e 54) :
	
INTRODUÇÃO
1.	Trata-se de monitoramento do Acórdão 3927/2012-TCU-Segunda Câmara, proferido na Sessão de 5/6/2012, de relatoria do e. Ministro José Jorge (peça 16) , que considerou ilegal o ato de concessão de aposentadoria à interessada acima elencada, em razão da inclusão de parcela judicial concessiva do reajuste relativo a perdas decorrentes da implantação da URP (26,05%) . Além disso, foi observada divergência na discriminação do tempo de serviço entre os atos enviados (inicial e alteração) . 
HISTÓRICO
2.	No âmbito da deliberação, foram feitas as seguintes determinações:
9.1. considerar ilegal o ato de aposentadoria, bem como a posterior alteração, em favor de Maria do Socorro de Castro Melo Tajra, negando-lhes o registro: 
9.2. dispensar o recolhimento das quantias indevidamente recebidas de boa-fé, consoante o disposto na Súmula nº 106 deste Tribunal; 
9.3. determinar à Fundação Universidade de Piauí que: 
9.3.1. faça cessar, em caso de decisão desfavorável à Sra. Maria do Socorro de Castro Melo Tajra, no âmbito do MS 2005.40.00.000458-9, os pagamentos da parcela referente à URP (26,05%) , promovendo, nos termos do art. 46 da Lei 8.112/1990, a restituição ao erário dos valores pagos indevidamente a partir do mês subsequente ao do presente Acórdão; 
9.3.2. dê ciência, no prazo de 15 (quinze) dias, contado da notificação, do inteiro teor desta deliberação à interessada, alertando-a de que o efeito suspensivo proveniente da interposição de eventuais recursos não a exime da devolução dos valores percebidos indevidamente, caso os recursos não sejam providos; 
9.3.3. envie a esta Corte de Contas, no prazo de 30 (trinta) dias, contado da notificação, cópias dos documentos que comprovem a data em que a interessada teve ciência desta deliberação; 
9.4. encaminhar cópia da presente deliberação ao Departamento de Assuntos Extrajudiciais da Advocacia-Geral da União, para que acompanhe a decisão judicial que atualmente assegura à Sra. Maria do Socorro de Castro Melo Tajra o pagamento da parcela referente à URP (26,05%) - MS 2005.40.00.000458-9, informando a este Tribunal o seu desfecho; 
9.5. dar ciência desta deliberação à Consultoria Jurídica deste Tribunal.
3.	Monitoramento iniciado por esta unidade técnica em 2/7/2015 (peça 25) verificou que o Mandado de Segurança 31.412 (MS 31.412) , transitado em julgado junto ao Supremo Tribunal Federal, garantia o pagamento da URP e que restava pendente o envio de novo ato em favor da inativa com a correção das falhas de preenchimento.
4.	Foi então proferido o Acórdão 7217/2015-TCU-Segunda Câmara, de relatoria do e. Ministro Vital do Rêgo, com as seguintes determinações (peça 28) :
1.7.1. a partir do trânsito em julgado do MS 31.412/DF, promova a absorção da vantagem referente à URP de fevereiro de 1989, paga sob a forma de rubrica judicial à Maria do Socorro de Castro Melo Tajra (CPF XXX.489.383-XX) , pelas leis que vierem a alterar a estrutura remuneratória da servidora inativa com eficácia posterior à referida decisão; 
1.7.2. encaminhe, no prazo de 30 (trinta) dias, por intermédio do Sistema Sisac e nos termos do art. 3º, §§ 6º e 7º da Resolução-TCU 206/2007, novo ato de aposentadoria em favor de Maria do Socorro de Castro Melo Tajra (CPF XXX.489.383-XX) , para apreciação por este Tribunal, corrigindo a falha de preenchimento consistente na divergência entre o tempo de serviço informado no campo "Tempo de Serviço para a Aposentadoria" e a discriminação dos tempos de serviço, constantes do anexo I do formulário. 
5.	Devidamente comunicada da decisão (peças 29-30, 32-33 e 35-38) , a jurisdicionada informou que (peças 31 e 34) :
Em atenção ao oficio e referenciado acima, bem como ao Acórdão 7217/2015 (subitens 1.7.1. e 1.7.2.) , no que tange à interessada, MARIA DO SOCORRO DE CASTRO MELO TAJRA, vimos informar que a Superintendência de Recursos Humanos da UFPI já providenciou novo registro SISAC, fazendo a devida correção no campo próprio, conforme Formulário de Concessão de Aposentadoria em anexo. Esclarecemos que o registro SISAC encontra-se na CGU/Controle Interno para análise e posterior envio para este Tribunal de Contas. 
Informamos ainda que a absorção da vantagem referente à URP foi feita desde junho de 2006, época em que a referida vantagem passou a ser paga sob forma de VPNI (Vantagem Pessoal Nominalmente Identificada) , conforme os dados financeiros do servidor, referente ao período de junho de 2006 e o atual (em anexo) . 
6.	Novo monitoramento realizado em 16/6/2020 (peça 42) verificou que a parcela de URP (26,05%) permanecia nos proventos de Maria do Socorro de Castro Melo Tajra, no valor de R$ 631,98, sem ter sofrido qualquer reabsorção. Além disso, existia novo ato em favor da inativa. Foi então proposta audiência do gestor responsável, Sr. Lauro Oliveira Viana, Superintendente de Recursos Humanos da Universidade do Piauí, para que apresentasse suas razões de justificativa para descumprimento do Acórdão 7217/2015-TCU-Segunda Câmara.
7.	Realizada a audiência (peças 46-47) , o Sr. Lauro Oliveira Viana não se manifestou nos autos.
EXAME TÉCNICO
8.	Pesquisa realizada ao sistema Siape/Sigepe (peça 49) demonstra que a parcela de URP permanece sendo paga à inativa, Maria do Socorro de Castro Melo Tajra, no valor de R$ 631,98, sem ter sofrido qualquer reabsorção.
9.	Conforme instrução anterior (peça 42, p.2) :
As fichas financeiras da inativa, desde 2015 até o mês atual, apontam aumentos sucessivos no valor do provento básico de forma que essa parcela já poderia até ser absorvida, conforme determinação constante do subitem 1.7.1 do Acórdão 7217/2015-TCU-Segunda Câmara, dado o provento básico ter passado de R$ 4.504,15 para R$ 5.202,30 e a parcela de URP não ter sofrido qualquer redução.
10.	O pagamento da URP aos servidores da UFPI foi garantido por decisão proferida nos autos do Mandado de Segurança 31.412/STF (MS 31.412/STF) , transitada em julgado em 15/5/2014, nos seguintes termos:
 (...) defiro o presente mandado de segurança, para cassar as deliberações emanadas do E. Tribunal de Contas da União, "dirigidas à Universidade Federal do Piauí, que ordenam a exclusão da parcela referente à URP de qualquer professor beneficiado pela decisão judicial proferida nos autos da Reclamação Trabalhista de n°. 02-1069/1990, transitada em julgado no dia 31/07/1995 (...) " (grifei) , que tramitou perante a (antiga) 2ª Junta de Conciliação e Julgamento de Teresina/PI, restando prejudicado, em consequência, o exame do recurso de agravo interposto pela União Federal".
11.	Entretanto, o fato de a parcela estar garantida por decisão judicial, não impede que venha a ser absorvida a partir de reestruturações futuras da carreira, existindo, inclusive, outros acórdãos especificamente sobre a situação na UFPI, além do Acórdão 7217/2015-TCU-Segunda Câmara, determinando que, a partir do trânsito em julgado do MS 31.412/DF, a Universidade promova a absorção da vantagem referente à URP, paga sob a forma de rubrica judicial, pelas leis que vierem a alterar a estrutura remuneratória dos servidores inativos, como por exemplo, Acórdão 2255/2019-TCU-Primeira Câmara (e. Ministro Bruno Dantas) , Acórdão 36/2018-TCU-Primeira Câmara (e. Ministro Benjamin Zymler) , Acórdão 32/2017-TCU-Segunda Câmara (e. Ministro Augusto Nardes) , Acórdão 3441/2015-TCU-Primeira Câmara (e. Ministro Vital do Rêgo) , dentre outros.
12.	Foi enviado novo ato de aposentadoria em favor da inativa com a correção dos tempos discriminados, contudo ainda consta a parcela de URP, ato já autuado nos autos do TC Processo 012.060/2020-8 (peça 50) .	
Análise das razões de justificativas
13.	Instado a se manifestar, o Sr. Lauro Oliveira Viana, Superintendente de Recursos Humanos da UFPI, não apresentou razões de justificativa para o descumprimento do Acórdão 7217/2015-TCU-Segunda Câmara, propondo-se, assim, que, seja considerado revel, por não atender à audiência no prazo devido, nos termos do art. 12, § 3º, da Lei 8.443/1992, com a aplicação da multa prevista no art. 58, inciso IV, da Lei 8.443/1992 e no art. 268, inciso VII, do Regimento Interno do Tribunal.
14.	Como o Acórdão 7217/2015-TCU-Segunda Câmara não foi devidamente cumprido, propõe-se que sejam determinados a reabsorção/exclusão da parcela de URP, a partir do trânsito em julgado do MS 31.412 pelas leis que alterarem a remuneração, de Maria do Socorro de Castro Melo Tajra; se houve recebimento de valores indevidos, a quantificação e devolução dos valores recebidos indevidamente pela inativa, desde a ciência do Acórdão em questão; e ainda o envio de novo ato de aposentadoria, livre das irregularidades apontadas.
CONCLUSÃO
15.	Com base nas informações extraídas dos sistemas Siape/Sigepe e e-Pessoal, considera-se que as determinações constantes do Acórdão 7217/2015-TCU-Segunda Câmara não foram cumpridas pela Fundação Universidade Federal do Piauí, propondo-se que sejam a reabsorção/exclusão da parcela de URP, a partir do trânsito em julgado do MS 31.412 pelas leis que alterarem a remuneração, de Maria do Socorro de Castro Melo Tajra; se houve recebimento de valores indevidos, a quantificação e devolução dos valores recebidos indevidamente pela inativa, desde a ciência do Acórdão em questão; e ainda o envio de novo ato de aposentadoria, livre das irregularidades apontadas.
16.	Propõe-se ainda que o Sr. Lauro Oliveira Viana, Superintendente de Recursos Humanos da UFPI, seja considerado revel, por não atender à audiência no prazo devido, nos termos do art. 12, § 3º, da Lei 8.443/1992, com a aplicação da multa prevista no art. 58, inciso IV, da Lei 8.443/1992 e no art. 268, inciso VII, do Regimento Interno do Tribunal.
PROPOSTA DE ENCAMINHAMENTO
17.	Em face do exposto, remetam-se os autos à consideração superior propondo-se: 
	a) considerar revel, nos termos do art. 12, § 3º, da Lei 8.443/1992, o Sr. Lauro Oliveira Viana (CPF XXX.405.753-XX) , Superintendente de Recursos Humanos da Fundação Universidade Federal do Piauí, pelo descumprimento do Acórdão 7217/2015-TCU-Segunda Câmara, de relatoria do e. Ministro Vital do Rêgo;
	b) aplicar ao responsável a multa prevista no art. 58, inciso IV, da Lei 8.443/1992 e no art. 268, inciso VII, do Regimento Interno do Tribunal;
	c) com base no art. 28, incisos I e II, da Lei 8.443/1992:
	c.1) determinar o desconto integral ou parcelado da dívida na remuneração do Sr. Lauro Oliveira Viana (CPF XXX.405.753-XX) , observados os limites impostos pela legislação pertinente e, em especial, o disposto no art. 46 da Lei 8.112/1990;
	c.2) autorizar, desde já, a cobrança judicial da dívida, na hipótese de não atendimento das notificações, cumulada com a ineficácia dos descontos determinados no subitem anterior;
	d) determinar à Fundação Universidade Federal do Piauí, nos termos do artigo 4°, inciso I, da Resolução-TCU 315/2020, que:
	d.1) proceda, com efeitos iniciados em 15/5/2014, data do trânsito em julgado do MS 31.412/DF, à absorção gradual da vantagem referente à URP de fevereiro de 1989, paga à servidora aposentada Maria do Socorro de Castro Melo Tajra (CPF XXX.489.383-XX) , mediante sua compensação - sem redução nominal do montante dos proventos - com os acréscimos decorrentes de novas estruturas remuneratórias definidas por lei com eficácia posterior à referida decisão, a exemplo da Lei 13.325/2016;
	d.2) no prazo de 30 (trinta) dias, sob pena de responsabilidade solidária da autoridade administrativa omissa e mediante prévia instauração de processo administrativo, apure o montante recebido a título da parcela relativa à URP, em desconformidade com a sistemática no item precedente, por Maria do Socorro de Castro Melo Tajra (CPF XXX.489.383-XX) , desde a ciência do Acórdão 7217/2015-TCU-Segunda Câmara, promova sua restituição ao erário, nos termos do art. 46 da Lei 8.112/1990, e comprove ao Tribunal de Contas da União as medidas adotadas; e
	d.3) no prazo de 30 (trinta) dias, envie novo ato de concessão de aposentadoria em favor de Maria do Socorro de Castro Melo Tajra (CPF XXX.489.383-XX) , livre das irregularidades apontadas nos autos, conforme Acórdão 7217/2015-TCU-Segunda Câmara, c/c artigo 262, § 2, do Regimento Interno do TCU.
	É o relatório.

não há.

Procurador Júlio Marcelo de Oliveira.

MONITORAMENTO. DESCUMPRIMENTO INJUSTIFICADO DE DETERMINAÇÃO. APLICAÇÃO DE MULTA AO GESTOR.

APOSENTADORIA (APOS)

Secretaria de Fiscalização de Pessoal (Sefip).

Cuidam os presentes autos do monitoramento do Acórdão 3927/2012-TCU-Segunda Câmara, por meio do qual este Tribunal considerou ilegal o ato de concessão de aposentadoria de ex-servidora da Fundação Universidade Federal do Piauí, Sra. Maria do Socorro de Castro Melo Tajra (001.489.383-53) .
A ilegalidade do ato decorreu da inclusão indevida, nos respectivos proventos, de parcela judicial concessiva do reajuste relativo a perdas decorrentes da implantação da URP (26,05%) e de divergência na discriminação do tempo de serviço entre os atos enviados (inicial e alteração) .
Referido acórdão expediu a determinação a seguir transcrita, cujo monitoramento vem sendo realizado nestes autos, verbis:
9.3. determinar à Fundação Universidade de Piauí que: 
9.3.1. faça cessar, em caso de decisão desfavorável à Sra. Maria do Socorro de Castro Melo Tajra, no âmbito do MS 2005.40.00.000458-9, os pagamentos da parcela referente à URP (26,05%) , promovendo, nos termos do art. 46 da Lei 8.112/1990, a restituição ao erário dos valores pagos indevidamente a partir do mês subsequente ao do presente Acórdão; 
9.3.2. dê ciência, no prazo de 15 (quinze) dias, contado da notificação, do inteiro teor desta deliberação à interessada, alertando-a de que o efeito suspensivo proveniente da interposição de eventuais recursos não a exime da devolução dos valores percebidos indevidamente, caso os recursos não sejam providos; 
9.3.3. envie a esta Corte de Contas, no prazo de 30 (trinta) dias, contado da notificação, cópias dos documentos que comprovem a data em que a interessada teve ciência desta deliberação; 
A Secretaria de Fiscalização de Pessoal, em monitoramento iniciado em 2/7/2015 (peça 25) verificou que o Mandado de Segurança 31.412, transitado em julgado junto ao Supremo Tribunal Federal, garantia o pagamento da URP à interessada e que restava pendente o envio de novo ato em favor da inativa com a correção das falhas de preenchimento.
Em virtude disso, foi proferido o Acórdão 7217/2015-TCU-Segunda Câmara, com as seguintes determinações (peça 28) :
1.7.1. a partir do trânsito em julgado do MS 31.412/DF, promova a absorção da vantagem referente à URP de fevereiro de 1989, paga sob a forma de rubrica judicial à Maria do Socorro de Castro Melo Tajra (CPF 001.489.383-53) , pelas leis que vierem a alterar a estrutura remuneratória da servidora inativa com eficácia posterior à referida decisão; 
1.7.2. encaminhe, no prazo de 30 (trinta) dias, por intermédio do Sistema Sisac e nos termos do art. 3º, §§ 6º e 7º da Resolução-TCU 206/2007, novo ato de aposentadoria em favor de Maria do Socorro de Castro Melo Tajra (CPF 001.489.383-53) , para apreciação por este Tribunal, corrigindo a falha de preenchimento consistente na divergência entre o tempo de serviço informado no campo "Tempo de Serviço para a Aposentadoria" e a discriminação dos tempos de serviço, constantes do anexo I do formulário. 
Conforme evidenciado pela unidade técnica, a Fundação Universidade Federal do Piauí foi notificada da decisão por meio do Ofício 13.891/2015-TCU/Sefip (peça 29) , com aviso de recebimento acostado à peça 30.
Em cumprimento às determinações constantes do acórdão em referência, a entidade encaminhou expediente comunicando a inclusão de novo registro Sisac, com a devida correção no campo próprio e a absorção da vantagem referente à URP feita desde junho de 2006, época em que a referida vantagem passou a ser paga na forma de VPNI. Em anexo fez juntar o formulário de concessão de aposentadoria e os dados financeiros da interessada (peça 31) .
A Fundação Universidade Federal do Piauí foi novamente notificada por intermédio do Ofício 5.171/2018-TCU-Sefip, de 12/11/2018 (peças 35-36) , posteriormente reiterado pelo Ofício 120/2019-TCU-Sefip, de 11/1/2019 (peças 37-38) , com o intuito de esclarecer as razões da manutenção do pagamento da aludida vantagem nos proventos da beneficiária, tendo em vista que, após o trânsito em julgado da deliberação judicial que a beneficiou, houve a superveniência da Lei 13.325/2016, que alterou a estrutura remuneratória da inativa, sendo cabível, no caso concreto, a absorção completa da referida vantagem pela sistemática do Acórdão 2161/2005-TCU-Plenário.
Novo monitoramento realizado em 16/6/2020 (peça 42) , entendeu pertinente a realização de audiência do gestor responsável, Sr. Lucas Oliveira Viana, Superintendente de Recursos Humanos da Universidade do Piauí, tendo em vista o descumprimento da determinação deste Tribunal para ajuste dos proventos percebidos pela interessada, Maria do Socorro de Castro Melo Tajra, com a absorção da parcela de URP (26,5%) pelas leis que alteraram a remuneração da beneficiária, após o trânsito em julgado da decisão judicial que a beneficiou.
Em sua instrução (peça 52) , a unidade técnica considerou não cumpridas a determinação constante do subitem 1.7.1 do Acórdão 7217/2015-TCU-Segunda Câmara.
Pesquisa realizada no Sistema Siape (peça 49) identificou que inativa permaneceu recebendo indevidamente a parcela de URP, no valor de R$ 631,98, sem que tenha sido realizada qualquer reabsorção.
Diante disso, autorizei a realização da audiência sugerida, medida que foi implementada por intermédio do Ofício 30.833/2020-TCU/Seproc (peça 46) , recebida pelo destinatário no endereço profissional, conforme de aviso de recebimento acostados aos autos à peça 47.
Instado a se pronunciar nos autos, o gestor não apresentou manifestação ou justificativa, deixando correr in albis o prazo que lhe foi concedido.
À falta de justificativas, a unidade técnica propôs fosse aplicada ao gestor a multa fundada no art. 58, inciso IV, da Lei 8.443/1992, por descumprimento da determinação contida no subitem 1.7.1 do Acórdão 7217/2015-TCU-Segunda Câmara.
A proposta contou com a concordância do MPTCU, neste ato representado pelo Procurador Dr. Júlio Marcelo de Oliveira (peça 54) .
Concordo com a proposta da unidade técnica, cuja análise incorporo como minhas razões de decidir.
De fato, não há nos autos justificativas para o desatendimento, pelo gestor, de comando deste Tribunal, motivo pelo qual entendo justificável a aplicação da pena de multa proposta.
A unidade técnica identificou aumentos sucessivos no valor do provento básico auferido pela beneficiária, sem que a parcela impugnada tenha sofrido qualquer alteração de valor (peça 42, p. 2) .
Diante disso, anuo à proposta da unidade técnica especializada de determinar à unidade jurisdicionada: (i) a reabsorção/exclusão da parcela de URP, a partir do trânsito em julgado do MS 31.412, que beneficiou a interessada, pelas leis que alterarem sua remuneração; (ii) a quantificação e devolução dos valores recebidos indevidamente pela inativa, desde a ciência do acórdão monitorado; e (iii) o envio de novo ato de aposentadoria, livre das irregularidades apontadas.
	Ante o exposto, VOTO para que seja adotada a minuta de acórdão que ora trago ao exame deste colegiado.
TCU, Sala das Sessões Ministro Luciano Brandão Alves de Souza, em 29 de setembro de 2020.
Ministro VITAL DO RÊGO 
Relator